% Hausaufgabe 16
% Jörg Raddatz <raddatz@students.uni-marburg.de>
% 2014-06-17

Falls die Umlaute in dieser und anderen Dateien nicht korrekt dargestellt werden, sollten Sie File > Reopen with Encoding > UTF-8 sofort machen (und auf jeden Fall ohne davor zu speichern), damit die Enkodierung korrekt erkannt wird! 

```{r, echo=FALSE}
# Notwendige Pakete laden
library(ggplot2)
library(ez)
library(xtable)
library(reshape2)
suppressPackageStartupMessages(library(knitcitations))
```

# Die nächsten Punkte sollten beinahe automatisch sein...
1. Kopieren Sie diese Datei in Ihren Ordner (das können Sie innerhalb RStudio machen oder mit Explorer/Finder/usw.) und öffnen Sie die Kopie. Ab diesem Punkt arbeiten Sie mit der Kopie. Die Kopie bitte `hausaufgabe16.Rmd` nennen und nicht `Kopie...`
2. Sie sehen jetzt im Git-Tab, dass die neue Datei als unbekannt (mit gelbem Fragezeichen) da steht. Geben Sie Git Bescheid, dass Sie die Änderungen in der Datei verfolgen möchten (auf Stage klicken).
3. Machen Sie ein Commit mit den bisherigen Änderungen (schreiben Sie eine sinnvolle Message dazu -- sinnvoll bedeutet nicht unbedingt lang) und danach einen Push.
4. Ersetzen Sie meinen Namen oben mit Ihrem. Klicken auf Stage, um die Änderung zu merken.
5. Ändern Sie das Datum auf heute. (Seien Sie ehrlich! Ich kann das sowieso am Commit sehen.)
6. Sie sehen jetzt, dass es zwei Symbole in der Status-Spalte gibt, eins für den Zustand im *Staging Area* (auch als *Index* bekannt), eins für den Zustand im Vergleich zum Staging Area. Sie haben die Datei modifiziert, eine Änderung in das Staging Area aufgenommen, und danach weitere Änderungen gemacht. Nur Änderungen im Staging Area werden in den Commit aufgenommen.
7. Stellen Sie die letzten Änderungen auch ins Staging Area und machen Sie einen Commit (immer mit sinnvoller Message!).
8. Vergessen Sie nicht am Ende, die Lizenz ggf. zu ändern!

# Diamonds are forever 
Bisher haben Sie von mir mehr oder weniger vollständige Analysen bekommen, bei denen Sie im Prinzip nur einzelne Schritte einfügen müssten. Es wird allerdings langsam Zeit, dass Sie eine eigenständige Analyse ausführen. Sie haben das bei der Analyse vom Priming Experiment mittels ANOVA fast gemacht, aber auch da haben Sie viel von mir vorgefertigt bekommen. Für die Aufgaben heute werden Sie den Datensatz `diamonds` aus `ggplot2` bearbeiten. Schauen Sie sich die Beschreibung des Datensatzes an

```{r, eval=FALSE}
?diamonds
```
<div style="border: 2px solid black; padding: 5px; font-size: 80%;">
```{r, echo=FALSE, results='asis'}
tools:::Rd2HTML(utils:::.getHelpFile(help(diamonds)),stylesheet="")
```
</div>

Die Aufgabe ist: eine Ausgangsfrage und die darauf folgenden Anschlussfragen statistisch zu beantworten. Sie können auch einige kleinere Fragen als Gruppe behandeln. Sie haben freie Wahl von Methoden und Fragen, aber sie müssen natürlich zueinander passen!

Mögliche Ausgangsfragen sind unter anderem:

* Was bestimmt den Preis eines Diamanten?
* Was bestimmt das Gewicht eines Diamanten? Hat Farbe oder Klarheit eine Auswirkung daruf oder bloß Volumen?
* Gibt es einen Zusammenhang zwischen den verschieden Dimensionen ("Längen")? 
* Gibt es einen Zusammenhang zwischen Farbe und Klarheit? Zwischen Farbe und Carat? Zwischen Farbe und Tiefe?
* ...

*Vergessen Sie dabei nicht, dass wir bisher nur Methoden gelernt haben, wo die abhängige Variable zumindest intervallskaliert ist!*

Sie können sich auch [das *ggplot* Buch](http://dx.doi.org/10.1007/978-0-387-98141-3) zur Inspiration anschauen, v.a. Abbildungen 4.7, 4.8, 4.9, 5.2, 5.3, 5.4, 5.6, 5.14, 7.16, 9.1  und Kapitel 2.2-2.5 könnten inspirierend wirken. Den Code zur Erstellung der Figuren findet man immer im Haupttext.

**Originelle Fragestellungen und Auswertungen werden mit Bonuspunkten belohnt!** 

Hier ein paar Grafiken (auch im Buch zu finden):
```{r}
ggplot(diamonds,aes(x=carat,y=price,color=color)) + geom_point()
ggplot(diamonds,aes(x=carat,y=price,color=color)) + geom_point(alpha=0.3)
ggplot(diamonds,aes(x=carat,y=price,color=color)) + geom_point() + facet_wrap(~color)
```

## Für Erkenntnisse dazu, was den Preis eines Diamanten bestimmt, untersuche ich zunächst
## die Beziehung zum Schnitt (cut). Hier ist eine evt. Kausalität von der Richtung her
## eindeutig - aber ist der Preis tatsächlich abhängig vom Cut?

ggplot(diamonds,aes(x=carat,y=price,color=table)) + geom_point(alpha=0.25) + facet_grid(~clarity)

## Nein, der Preis erscheint relativ gleichmäßig verteilt, unabhängig vom Schnitt, auch
## über die verschiedenen Stufen von Clarity. Ist er, anhand der Daten,von dieser abhängig?

ggplot(diamonds,aes(x=carat,y=price,color=color)) + geom_point() + facet_wrap(~clarity)
#
# Ja, deutlich - bei Stufe I1 gibt es auch schwere Steine (Karat > 3) noch im Bereich bis
## $20.000, die folgenden Stufen haben immer steilere Kurven. Jeweils darin sind die
## Farbqualitäten wie zu erwarten, aber bei Clarity I1 keine ausgeprägte Ordnung (evt.
## bei geringerer Clarity nicht so deutlich zu sehen u/o in diesem "Billigsegment" nicht
## systematisch für den Preis entscheidend; ein gewisser Zusammenhang ist auf über die
## folgenden Clarity-Stufen, insb. die niedrigeren zu sehen)
## Die Clarity wird ihrerseits beeinflusst, neben mutmaßlich der Materialqualität des
## Steines als solcher, über die Dimensionen, d.h. die Tiefe. Größere Steine haben mehr
## Gewicht, das den Preis hauptsächlich bestimmt, allerdings ist die Beziehung von Tiefe
## und Gewicht nicht so klar, wie man meinen könnte - wohl weil versucht wird, die Steine
## möglichst optimal für Brillanz etc. zu schleifen. 

ggplot(diamonds,aes(x=depth,y=carat,color=price)) + geom_point(alpha=0.1)+facet_grid(~clarity)+scale_colour_gradient(low="blue",high="red")

## Die meisten haben eine Tiefe von ca. 60 mm, graduell weniger und mehr. Der maximal
## vorkommende Karat-Wert steht eher in Beziehung zur Qualität der Clarity: Steine bis zu 5
## Karat kommen in I1 vor, bei steigender Klarheit nur noch (von Ausreißern abgesehen) bis
## zu 2,5 und schließlich 1,75 Karat, bzw. zu große Steine können nicht genauso klar sein.
## Der Preis ist hauptsächlich vom Gewicht (Karat) abhängig, wobei je nach Clarity in den
## oberen Gewichtsklassen (aber nicht in den unteren) ein stärkerer Preisanstieg zu
## verzeichnen ist. Tiefe, d.h. Dimensionen unabhängig vom Gewicht, scheint für sich
## genommen für den Preis keine Rolle zu spielen, d.h. nur über das Gewicht.

ggplot(diamonds,aes(x=depth,y=carat,color=price)) + geom_point(alpha=0.1)+facet_grid(~cut
)+scale_colour_gradient(low="blue",high="red")

## Ideale Schnittqualität scheint mit einer Tiefe von ca. 64 mm einherzugehen; von diesem
## Wert wird bei den geringeren Schnittqualitäten stärker abgewichen als bei den höheren.
## Der Preis wird durch die Schnittqualität mitbeeinflusst, aber nur leicht.


# Noch eine Überlegung
Haben Sie dabei explorativ oder konfirmativ gearbeitet? Was hat das für eine Auswirkung auf die Interpretation der Ergebnisse?

# Lizenz
Dieses Werk ist lizenziert unter einer CC-BY-NC-SA Lizenz.
